臺灣臺中地方法院交通事件裁定　　　　　　　　　　九十三年度交聲字第七八號
　　原處分機關　交通部公路總局台中區監理所
　　異議人即
　　受處分人　　甲○○
右列受處分人因違反道路交通管理處罰條例案件，對於交通部公路總局台中區監理所
九十三年十月二十九日所為之裁決（中監違字第裁６０─ＨＢ0000000號裁決
書），聲明異議，本院裁定如左：
    主  文
異議駁回。
    理  由
一、原處分機關略以：本案係台中縣警察局清水分局舉發受處分人甲○○駕駛車號Ｎ
    Ｗ─１１０７號自小客車於九十三年十月二十九日零時二十四分許，行經梧棲鎮
    ○○路、安良大排前，因「現場經違規人，接受酒精測試，呼氣值達0.42MG/L，
    並致他人輕傷，本人未受傷」違規，受處分人於應到案日期前到案，惟尚未辦理
    吊扣駕照二年，該所遂於九十三年十月二十九日以中監違字第裁６０─ＨＢ00
    00000號裁決書，裁處罰鍰新台幣三萬四千五百元整，並吊扣駕駛執照二年
    ，逾期則依裁決書處罰主文規定裁處，於法並無不合等語。
二、本件異議人即受處分人甲○○則以：本人於九十三年十月二十八日十一時五十六
    分，酒後駕車行經梧棲鎮○○路、安良大排水溝前等候綠燈左轉，被洪彩芳騎機
    車車號ＶＴＮ─５１７闖紅燈剎車不及撞到本人轎車駕駛旁車門，洪女頭部撞擊
    車窗，頭部輕傷。事後至台中監理所繳交罰金及吊扣駕照兩年，針對吊扣駕照部
    分提出陳述，本人父母年事已高，育有三子女，家庭重任落於雙肩，本人從事水
    電工作賴以維生，各項大型機具及材料需開車運送，由於本次違規係不諳法令，
    初次違犯，懇請鈞院給予自新機會，給予免扣駕照之處分，爰聲明異議云云。
三、按汽車駕駛人，駕駛汽車經測試檢定酒精濃度超過規定標準者，處新臺幣一萬五
    千元以上六萬元以下罰鍰，並當場禁止其駕駛及吊扣其駕駛執照一年，因而肇事
    致人受傷者，並吊扣其駕駛執照二年，道路交通管理處罰條例第三十五條第一項
    定有明文。經查：本件受處分人甲○○駕駛車號ＮＷ─１１０７號自小客車於九
    十三年十月二十九日零時二十四分許，行經梧棲鎮○○路、安良大排前，因酒後
    駕車，經測呼氣值達0.42MG/L，並致他人輕傷違規，為台中縣警察局清水分局掣
    開中縣警交字第ＨＢ0000000號舉發通知單舉發等情，有該舉發通知單一
    紙在卷可稽。異議人雖不否認有酒後駕車肇事致人輕傷之違規事實，辯稱：本次
    違規係不諳法令，初次違犯請予免扣駕照之處分云云。惟按人民違反法律上之義
    務而應受行政罰之行為，法律無特別規定時，雖不以出於故意為必要，仍須以過
    失為其責任條件，但應受行政罰之行為，僅須違反禁止規定或作為義務，而不以
    發生損害或其危險為其要件者，推定為有過失，於行為人不能舉證證明自己無過
    失時，即應受處罰（司法院大法官會議釋字第二七五號解釋參照）。而受處分人
    既有上開違反規定之行為，縱使受處分人係因不諳法令規定，並非出於故意，惟
    揆諸前揭解釋意旨，仍不得以此作為免責之理由。從而，受處分人既然確有前揭
    違規行為，原處分機關依法裁處罰鍰新台幣三萬四千五百元整，並吊扣駕駛執照
    二年，並無違誤，本件異議為無理由，應予駁回。
五、據上論斷，應依道路交通管理處罰條例第八十七條第二項、道路交通案件處理辦
    法第十九條，裁定如主文。
中      華      民      國    九十三    年     十一     月    廿二      日
                  臺灣臺中地方法院交通法庭
                                            法  官  王  靜  秋
右正本證明與原本無異。
如不服本裁定應於送達後五日內向本院提出抗告狀。
                                            書記官
中      華      民      國    九十三    年   十一     月   二十二       日
